【裁判字號】    94,上易,2312
【裁判日期】    950222
【裁判案由】    侵占
【裁判全文】
臺灣高等法院刑事判決                94年度上易字第2312號
上  訴  人
即  被  告  甲○○
上列上訴人因侵占案件，不服臺灣臺北地方法院94年度易字第66
7號，中華民國94年11月30日第一審判決(起訴案號：臺灣臺北地
方法院檢察署94年度偵字第3456號），提起上訴，因被告為有罪
陳述，經本院聽取當事人意見後，裁定進行簡式審判程序，判決
如下：
    主  文
上訴駁回。
    事實及理由
一、本案經本院審理結果，認第一審以上訴人即被告甲○○犯刑
    法第56條、第336條第2項之連續業務侵占罪，判處有期徒刑
    柒月，認事用法及量刑均無不當，應予維持，除原審判決事
    實欄一第11行之「變易持有為為所有之意思」，更正為「變
    易持有為不法所有之意思」外，並引用第一審判決書記載之
    事實、證據及理由（如附件）。
二、被告上訴意旨略以：被告承認犯罪事實，被告係因遭地下錢
    莊所騙始為侵占行為，希望能給被告自新機會，從輕量刑等
    語。
三、經查：原審審酌被告侵占告訴人之金額為新臺幣458,725 元
    ，對告訴人所生危害，且迄原審判決前尚未能與告訴人達成
    民事和解，及被告平日素行尚可，犯後坦承犯行之態度，以
    及其犯罪之動機、目的、手段、生活狀況、智識程度等一切
    情狀，量處被告有期徒刑柒月之刑，本院審酌：被告本案所
    犯之業務侵占罪法定本刑之最低度刑已為有期徒刑陸月，其
    復有刑法第56條連續犯之得加重法定刑之事由，原審判決並
    依該條規定加重其刑，是原審量處被告有期徒刑柒月，已屬
    從輕量刑，再斟酌被告於本院審理期間仍未賠償告訴人任何
    損失，為告訴人代理人乙○○到庭陳述明確（見本院審判筆
    錄），依被告本案情節，認原審斟酌刑法第五十七條所列各
    款事項及一切情狀，量處被告有期徒刑柒月，未逾越客觀上
    之適當性、相當性與必要性之比例原則，核屬妥當。綜上，
    被告上訴意旨請求改判從輕量刑，為無理由，其上訴應予駁
    回。
據上論結，應依刑事訴訟法第373條、第368條、第364條、第273
條之1第1項，判決如主文。
本案經檢察官姜貴昌到庭執行職務。
中    華    民    國    95    年    2     月    22    日
                  刑事第九庭    審判長法  官  李文成
                                      法  官  官有明
                                      法  官  王復生
以上正本證明與原本無異。
不得上訴。
                                      書記官  王宜玲
中    華    民    國    95    年    2     月    23    日
附錄本案論罪科刑法條全文
刑法第336條：
(公務公益侵占罪、業務侵占罪)
對於公務上或因公益所持有之物，犯前條第 1 項之罪者，處一年
以上七年以下有期徒刑，得併科 5000 元以下罰金。
對於業務上所持有之物，犯前條第 1 項之罪者，處六月以上五年
以下有期徒刑，得併科 3000 元以下罰金。
前二項之未遂犯罰之。


司法院資訊處製作；財團法人民間司法改革基金會備份。
